---
title: "Bank Account Fraud"
author: "Erik De Luca"
date: "`r Sys.Date()`"
output: 
  html_document:
    df_print: "paged"
---

# Librerie

```{r, include=FALSE}
library(gbm)
library(insuranceData)
library(randomForest)
library(ROSE)
library(dplyr)
library(tidyverse)
library(tree)
library(smotefamily)
library(ModelMetrics)
library(ggplot2)
```


# Importazione dei dati

```{r}
df <- read.csv("data/Base.csv") %>% 
  tibble()
df
```

## Trasformazione variabili

Trasformo la variabile `fraud_bool` da *integer* a *factor*.

```{r}
df = df %>% 
  mutate(fraud = factor(fraud_bool, labels = c("No fraud", "Fraud"))) %>%  
  select(-fraud_bool)
table(df$fraud)
```

# Analisi preliminare dei dati

Controllo della presenza di NA nel dataset.

```{r}
anyNA.data.frame(df)
```
Breve visione del dataframe, è composto da un milione di osservazioni e 32 variabili. 
Sarà necessario poner attenzione nell'ottimizzazione di alcuni comandi per la riduzione del tempo macchina nell'esecuzione degli stessi.

```{r}
df %>% 
  skimr::skim()
```



```{r}
df
```

